【裁判字號】    99,監宣,74
【裁判日期】    990727
【裁判案由】    聲請監護宣告等
【裁判全文】
臺灣高雄地方法院民事裁定              99年度監宣字第74號
聲  請  人  甲○○○
相  對  人  乙○○
上列聲請人聲請監護宣告事件，本院裁定如下：
    主      文
宣告乙○○（男，民國○○年○ 月○○日生、身分證統一編號：
Ｚ000000000號，住高雄市旗津區○○○路342 之1 號）為受輔助
宣告之人。
選定聲請人甲○○○（女，民國○○年○ 月○ 日生、身分證統一編
號：Ｚ000000000號，住高雄市旗津區○○○路342 之1 號）為受
輔助宣告之人之輔助人。
聲請費用新臺幣壹仟元由受輔助宣告之人乙○○負擔。
一、聲請意旨略以：聲請人甲○○○係相對人乙○○之母親，乙
    ○○平常就是由聲請人照顧，惟於民國92年間起因罹患精神
    疾病，其無法為意思表示或受意思表示，爰聲請鈞院選定聲
    請人為乙○○之監護人等語。
二、次按對於因精神障礙或其他心智缺陷，致其為意思表示或受
    意思表示，或辨識其意思表示效果之能力，顯有不足者，法
    院得因本人、配偶、四親等內之親屬、最近一年有同居事實
    之其他親屬、檢察官、主管機關或社會福利機構之聲請，為
    輔助之宣告，民法第14條之1 第1 項定有明文。次按，法院
    對於監護之聲請，認為未達民法第14條第1 項之程度，而有
    輔助宣告之原因者，得依聲請或依職權以裁定為輔助之宣告
    ，民法第14條第3 項、民事訴訟法第624 條之3 第1 項亦分
    別定有明文。
三、經查：
  (一)聲請人主張之上開事實，業據其提出高雄縣私立樂安醫院診
    斷證明書、戶籍謄本等件為證，並經本院法官於99年7 月19
    日至高雄縣岡山鎮私立樂安醫院訊問鑑定人蔣榮欽醫師，法
    官當場點呼乙○○姓名三次，乙○○能答有，經鑑定人蔣榮
    欽醫師認為：97年8 月乙○○至本院就醫，因人際關係退縮
    ，時常喃喃自語，生活無法自理，這次住院是第二次，病患
    吃飯時不知道自己在吃飯，大小便可以自理，本次住院有過
    世之父親疑似會來干擾病患之幻覺，已達辨識及意思表示之
    能力顯有不足程度等語( 見本院卷99年7 月19日訊問筆錄及
    附件之鑑定書可稽），綜合上情，堪信乙○○非完全不能辨
    識其意思表示之效果，未達應受監護宣告之程度，惟其辨識
    能力顯有不足，從而，聲請人聲請監護宣告，尚屬有間，惟
    乙○○仍有受輔助之必要，爰依職權以裁定為輔助之宣告。
四、次查，聲請人甲○○○為受輔助宣告之人乙○○之母親，有
    戶籍謄本附卷可參，且參酌聲請人與受輔助宣告之人乙○○
    同住，認由聲請人甲○○○擔任監護人，最能符合受輔助宣
    告之人之最佳利益，爰選定聲請人甲○○○為受輔助宣告人
    乙○○之監護人。
五、依民事訴訟法第608 條第1 項，裁定如主文。
中    華    民    國    99    年    7     月    27    日
                            家事法庭法  官  何清富
以上正本證明與原本無異。
主文第一項不得抗告。
其餘如不服本裁定，應於收受裁定後10日內，向本院提出抗告狀
，須按對照提出繕本，並繳納裁判費。
中    華    民    國    99    年    7     月    27    日
                                    書記官  葉彥伶

司法院資訊處製作；財團法人民間司法改革基金會備份。
